【裁判字號】    97,簡上,310
【裁判日期】    971217
【裁判案由】    違反家庭暴力防治法
【裁判全文】
臺灣臺南地方法院刑事判決             97年度簡上字第310號
上  訴  人
即  被  告  丙○○
上列上訴人即被告因違反家庭暴力防治法家暴傷害案件，不服本
院九十七年度簡字第一七六四號中華民國九十七年六月十八日第
一審判決（聲請簡易判決處刑案號：九十七年度偵字第六四三０
號），提起上訴，本院判決如下：
    主  文
上訴駁回。
丙○○緩刑貳年，緩刑期內付保護管束，於保護管束期間，禁止
對乙○實施家庭暴力行為。
    事  實
一、丙○○與乙○係夫妻，二人間具有家庭暴力防治法第三條第
    一款所定之家庭成員關係。丙○○於民國（下同）九十七年
    一月八日，經本院以九十六年度家護字第五五八號民事通常
    保護令，裁定丙○○不得對乙○實施身體或精神上不法侵害
    之行為，有效期間為一年。詎丙○○收受上開民事通常保護
    令，並知悉保護令之內容後，於九十七年四月二十一日凌晨
    零時三十分許，在臺南縣永康市○○街一０二巷八六號十樓
    之一住處，因小孩管教問題而與乙○發生爭執，竟基於違反
    保護令之犯意，徒手毆打乙○，致乙○受有頭部外傷之傷害
    （傷害部分未據告訴），以此方式，對乙○實施身體上不法
    侵害之家庭暴力行為。
二、案經臺南縣警察局永康分局報告臺灣臺南地方法院檢察署檢
    察官聲請簡易判決處刑。
    理  由
一、訊據被告丙○○對於上揭事實，於本院審理時坦承不諱，核
    與被害人乙○於警詢指述被害情節大致相符，並有臺灣臺南
    地方法院九十六年度家護字第五五八號民事通常保護令影本
    、財團法人奇美醫院診斷證明書各一份附卷可稽，本件事證
    明確，被告之自白經核與事實相符，堪可採信，其犯行洵堪
    認定，應依法論科。
二、按夫妻即配偶，為家庭成員；又家庭成員間實施身體或精神
    上不法侵害之行為者，均屬家庭暴力，家庭暴力防治法第三
    條第一款、第二條第一項定有明文。核被告徒手毆打其妻即
    告訴人乙○，所為係屬身體上不法侵害之行為，而犯家庭暴
    力防治法第六十一條第一款之違反通常保護令罪。原審以被
    告罪證明確，依刑事訴訟法第四百四十九條第一項前段、第
    四百五十四條第二項，家庭暴力防治法第六十一條第一款，
    刑法第十一條前段、刑法第四十一條第一項前段，量處如原
    判決主文所示之刑，本院經核原判決認事用法，並無不合，
    量刑亦稱妥適。上訴人僅就量刑部分不服原判決而提出上訴
    ，尚無理由，應予駁回。
三、惟查：被告前未曾因故意犯罪受有期徒刑以上刑之宣告，有
    臺灣高等法院被告前案紀錄表一份在卷可按，且其犯後已坦
    承犯行而具有悔意，且被告已獲得被害人原諒並達成和解，
    有被告與被害人乙○之和解書一紙附卷可佐（見本院卷第三
    三頁），被告經此教訓，當知所警惕而無再犯之虞，本院因
    認原審判決所宣告之刑以暫不執行為適當，併予宣告緩刑二
    年，並依家庭暴力防治法第三十八條第一項第一款之規定，
    諭知緩刑期內付保護管束，且於保護管束期間禁止對被害人
    實施家庭暴力行為，避免被害人再度受侵害，附此敘明。
據上論斷，應依刑事訴訟法四百五十五條之一第一項、第三項、
第三百六十八條，刑法第七十四條第一項第一款，家庭暴力防治
法第三十八條第一項第一款，判決如主文。
本案經檢察官甲○○到庭執行職務。
中    華    民    國    97    年    12    月    17    日
                刑事第十三庭    審判長法  官  張銘晃
                                      法  官  徐文瑞
                                      法  官  黃翰義
以上正本證明與原本無異。
本判決不得上訴。
                                      書記官  謝文心
中    華    民    國    97    年    12    月    18    日
附錄本件論罪科刑法條全文：
家庭暴力防治法第38條
犯家庭暴力罪或違反保護令罪而受緩刑之宣告者，在緩刑期內應
付保護管束。
法院為前項緩刑宣告時，得命被告於付緩刑保護管束期間內，遵
守下列一款或數款事項：
一、禁止實施家庭暴力。
二、禁止對被害人為騷擾、接觸、跟蹤、通話、通信或其他非必
    要之聯絡行為。
三、遷出被害人之住居所。
四、遠離下列場所特定距離：被害人之住居所、學校、工作場所
    或其他被害人或其特定家庭成員經常出入之特定場所。
五、完成加害人處遇計畫。
六、其他保護被害人或其特定家庭成員安全之事項。
法院依前項第 5 款規定，命被告完成加害人處遇計畫前，得準用
第 14 條第 2 項規定。
法院為第 1 項之緩刑宣告時，應即通知被害人及其住居所所在地
之警察機關。
受保護管束人違反第 2 項保護管束事項情節重大者，撤銷其緩刑
之宣告。
家庭暴力防治法第61條
違反法院依第 14 條第 1 項、第 16 條第 3 項所為之下列裁定
者，為本法所稱違反保護令罪，處3年以下有期徒刑、拘役或科
或併科新臺幣10萬元以下罰金：
一、禁止實施家庭暴力。
二、禁止騷擾、接觸、跟蹤、通話、通信或其他非必要之聯絡行
    為。
三、遷出住居所。
四、遠離住居所、工作場所、學校或其他特定場所。
五、完成加害人處遇計畫。


司法院資訊處製作；財團法人民間司法改革基金會備份。
